【裁判字號】    97,易,1244
【裁判日期】    980123
【裁判案由】    恐嚇等
【裁判全文】
臺灣屏東地方法院刑事判決              97年度易字第1244號
公  訴  人  台灣屏東地方法院檢察署檢察官
被      告  乙○○
                    （現於臺灣屏東監獄竹田分監執行中）
上列被告因恐嚇等案件，經檢察官提起公訴（97年度偵字第5528
、第6966號）本院於審理程序進行中，因被告就被訴事實為有罪
之陳述，經告知簡式審判程序意旨，並聽取公訴人及被告意見後
，本院合議庭裁定由受命法官獨任依簡式審判程序審理，判決如
下：
    主  文
乙○○以加害生命之事，恐嚇他人致生危害於安全，處拘役肆拾
日，如易科罰金，以新臺幣壹仟元折算壹日；又竊盜，處拘役伍
拾日，如易科罰金，以新臺幣壹仟元折算壹日。應執行拘役捌拾
日，如易科罰金，以新臺幣壹仟元折算壹日。
    事  實
一、乙○○為甲○之2 親等直系血親，2 人同住於屏東市○○路
    62巷1 號，具有家庭暴力防治法第3 條第1 項第2 款、第 3
    款之家庭成員關係。乙○○於民國97年7 月31日晚間7 時50
    分許，在上開住處內，因向其祖母甲○借行動電話使用未果
    ，即心生不滿，竟基於恐嚇之犯意，至該處1 樓廚房內取得
    其家人所有之切肉刀1 把，持向甲○並恫稱：「我要殺死你
    」等語，以此加害生命之事恐嚇甲○，使其見狀而心生畏懼
    ，而致生危害於其生命安全。嗣經甲○報案後為警查獲上情
    ，並自乙○○褲子右後方口袋中扣得切肉刀1 把。
二、乙○○於97年9 月29日下午4 時10分許，至張文民位於屏東
    市○○路71號房屋，見該屋後門損壞，且屋內放置有雙U 形
    狀之灰色抽風主機1 台，竟生為自己不法之所有意圖，本於
    竊盜犯意，徒手竊取該抽風主機（價值新臺幣『下同』2,00
    0 元），得手後隨即於同日4 時30分許，持往不知情之杜德
    興所開設之資源回收場變賣，賣得110 元後供己花用。嗣於
    97年9 月29日，經警前往杜德興所經營之資源回收場執行臨
    檢勤務，因而查獲上開遭竊之抽風主機，始循線查知上情。
三、案經甲○訴由屏東縣政府警察局併同報告臺灣屏東地方法院
    檢察署檢察官偵查起訴。
    理  由
一、被告乙○○所犯係死刑、無期徒刑、最輕本刑為3 年以上有
    期徒刑以外之罪，其於審理程序就前揭被訴事實為有罪之陳
    述，經告知簡式審判程序之旨，並聽取其與公訴人之意見後
    ，本院認無不得或不宜改依簡式審判程序進行之處，爰依刑
    事訴訟法第273 條之1 第1 項、第284 條之1 ，裁定由受命
    法官獨任進行簡式審判程序。
二、上揭恐嚇及竊盜之犯罪事實，業據被告於本院審理時均坦承
    不諱。恐嚇部分並有證人即被害人甲○於警詢中證述：「他
    要向我借行動電話我不借給他，然後他就到廚房拿1 把切肉
    刀，並亮刀說要殺死我，我心裡非常害怕」等語明確（警卷
    第7 頁），核與證人蔡尚德於警詢及偵訊中所證：「我有聽
    到乙○○說要殺死我母親」等情相符（警卷第9 頁、偵卷第
    9 頁），並有切肉刀1 把扣案可證；另被告所涉竊盜部分，
    亦有證人即被害人張文民於警詢中所證：「我屏東市○○路
    71 號 住宅所放置之抽風主機係於97年9 月29日下午4 時10
    分許遭竊」，及證人杜德興於警詢中證稱：「乙○○於97年
    9 月29日下午4 時30分拿1 具抽風主機到我開設之資源回收
    處販賣，賣得110 元」等語明確（警卷第4 頁、第5 頁），
    並有收受物品廢棄物登記表、贓物認領保管單、現場照片 2
    幀在卷可佐。綜上足認，本案事證明確，被告犯行洵堪認定
    。
三、按稱家庭暴力罪者，謂家庭成員間故意實施家庭暴力行為而
    成立其他法律所規定之犯罪。稱家庭暴力罪者，指家庭成員
    間故意實施家庭暴力行為而成立其他法律所規定之犯罪。家
    庭暴力防治法第2 條第1 項、第2 項定有明文。被告於行為
    時與被害人甲○同居於事實欄所載處所，係祖孫關係，為 2
    親等直系血親，業據被告所自承並與甲○、蔡尚德之證述相
    符，其等間分別具有家庭暴力防治法第3 條第2 款、第3 款
    規定之家庭成員關係；而被告所為恐嚇危害安全之行為，已
    屬家庭成員間實施精神上不法侵害之行為，即為家庭暴力防
    治法第2 條第1 款之家庭暴力行為，並構成同條第2 款之家
    庭暴力罪，惟該罪並無其他刑事罰則之規定，是以應僅依刑
    法第305 條恐嚇危害安全罪之規定予以論罪科刑。核被告乙
    ○○所為，係犯刑法第305 條恐嚇危安罪及320 條第1 項之
    竊盜罪。被告於同一地點，在時間密接之情形下，對被害人
    施以言語及舉動之恐嚇危害安全行為，其各行為之獨立性極
    為薄弱，依一般社會健全觀念，難以強行分開，在刑法評價
    上，應視為數個舉動之接續施行，而以包括之一行為予以評
    價，僅論以一恐嚇危害安全罪。爰審酌被告年紀輕輕，不思
    以己力正當謀生，為供己花用任意竊取他人財物，又動輒持
    刀恐嚇親近之家人，對被害人造成不輕之精神損害，顯見被
    告法紀觀念及自制力均不足，惟念其所竊物品價值不高、並
    已發還被害人，又犯後坦認犯行，向被害人道歉，非無悔意
    ，且被害人亦表示寬恕之意，復參酌被告智識程度、生活狀
    況等一切情狀，分別量處如主文所示之刑，並定其應執行刑
    及諭知易科罰金之折算標準。
四、至扣案之切肉刀1 把，非違禁物，雖係被告犯本案恐嚇犯行
    所用，惟非其所有，業據其供承在卷（本院卷第23頁），復
    無證據證明為其所有，故不為沒收之諭知。
據上論斷，應依刑事訴訟法第273 條第1 項、第299 條第1 項前
段，刑法第305 條、第320 條第1 項、第51條第6 款、第41條第
1項 前段，刑法施行法第1 條之1 第1 項、第2 項前段，判決如
主文。
中    華    民    國    98    年    1     月    23    日
                  刑事第二庭    法  官  劉怡孜
以上正本證明與原本無異。
如不服本判決應於收受判決後10日內向本院提出上訴書狀，並
應敘述具體理由；其未敘述上訴理由者，應於上訴期間屆滿後
20日內向本院補提理由書（均須按他造當事人之人數附繕本）
「切勿逕送上級法院」。
中    華    民    國    98    年    1     月    23    日
                               書記官  馮得弟
附錄本案論罪科刑法條全文：
刑法第305條
以加害生命、身體、自由、名譽、財產之事，恐嚇他人致生危害
於安全者，處 2 年以下有期徒刑、拘役或 3 百元以下罰金。
刑法第320 條
意圖為自己或第三人不法之所有，而竊取他人之動產者，為竊盜
罪，處五年以下有期徒刑、拘役或五百元以下罰金。
意圖為自己或第三人不法之利益，而竊佔他人之不動產者，依前
項之規定處斷。
前二項之未遂犯罰之。


司法院資訊處製作；財團法人民間司法改革基金會備份。
